Contact

neto.jamil@gmail.com

www.linkedin.com/in/jamil-neto (LinkedIn)

Top Skills

Análise de dados Comunicação Competências interpessoais

Jamil Neto

Analista de excelência: melhoria e automação de processos, prevenção à fraudes e análise de dados

São Paulo, São Paulo, Brazil

Summary

Profissional da área de prevenção a fraudes com foco em melhoria de processos. Atualmente trabalho na Estapar, onde minha principal função é garantir a melhoria contínua de processos, seja por meio de análise de dados ou realizando automatizações. Também atuei por 3 anos na área de análise de perdas e 2 anos em prevenção a fraudes no setor de micromobilidade urbana. Tenho conhecimentos em metodologias ágeis, automação de processos e consulta de dados em multi canais utilizando Python, bem como consulta no BigQuery. Utilizo também o Google Forms, Sheets e Loocker Data Studio para elaboração de relatórios. Tenho facilidade em trabalhar em equipe, possuo habilidades de oratória em público e desenvolvimento de apresentações em Google Presentations e PowerPoint. Meu inglês é de nível intermediário para avançado, tanto na fala quanto na escrita, e estou desenvolvendo meu espanhol.

Experience

Estapar

Analista de excelência August 2024 - Present (11 months)

São Paulo, Brasil

- criação e acompanhamento de procedimentos operacionais
- análises internas para digestão de melhorias
- criação de dashboards para acompanhamento de sinistros e acompanhamento de novos projetos
- automatização de processos internos
- revisão no Processo de empréstimo de valores para as operações (Fundo de troco das garagens)

Softys

Analista de inteligência comercial January 2024 - July 2024 (7 months) São Paulo, Brasil

- criação de dashboard para acompanhando de leads
- acompanhando da geração de leads

PRAVY

Analista de BI June 2023 - January 2024 (8 months)

Tembici

3 years 8 months

São Paulo, Brasil

Analista de prevenção à fraudes Pleno April 2021 - May 2023 (2 years 2 months) São Paulo, Brasil

Algumas atividades do meu dia a dia como Analista de Prevenção à Fraudes:

- Criação, implantação e manutenção das regras nos sistemas de prevenção à fraudes;
- Desenvolvimento de estudos e relatórios de acompanhamento sobre efetividade das regras, identificando e propondo melhorias utilizando Python, BigQuery e Google Sheets;
- Análise de dados para identificar padrões de fraude, aplicar ações de correção e auxiliar no desenvolvimento de alertas e modelos estatísticos utilizando Python, BigQuery e Google Sheets;
- Análise dos processos internos e novos projetos e iniciativas visando identificar riscos de fraude, propondo ações para mitigação;
- Elaboração de processos e manuais da área;
- Relacionamento com times internos para levantamento e desenvolvimento de soluções que mitiguem riscos à fraude;
- Relacionamento com times externos para levantamento e desenvolvimento de soluções de melhorias de segurança das bicicletas;
- Propor insigths de negócios baseado em dados;

- Auxiliar na elaboração de indicadores para gestão;
- Elaboração de análises investigativas cruzando informações multi canais, utilizando Python e consulta BigQuery;
- Elaboração de Dashboards com objetivo de identificar pontos de problemas recorrentes utilizando Google Sheets, Looker Studio e BigQuery;
- Elaboração e manutenção de Dashboards para controle de ações internas e times externos utilizando Google Forms e Looker Studio.

Analista de prevenção à fraudes Junior October 2019 - March 2021 (1 year 6 months) São Paulo e Região, Brasil

Grow Mobility Loss Prevention Analyst January 2019 - August 2019 (8 months) São Paulo Area, Brazil

Após uma fusão entre YELLOW e GRIN, a empresa GROW iniciou seu projeto de expansão, e o setor de monitoramento também expandiu. Neste momento eu fui encarregado de definir pequenos processos e auxiliar na passagem de informações a novos funcionários do setor. Em sequência, criei novos processos operacionais para o setor onde eu estava e também para os demais setores e funcionários envolvidos nos processos de monitoramento, visando melhorar a prevenção e resgate dos modais da empresa.

Yellow

6 months

Analista de prevenção de perdas November 2018 - December 2018 (2 months) São Paulo, Brasil

Em Novembro de 2018 a empresa iniciou o projeto com os patinetes elétricos e com o time de prevenção a perdas. Participei de um processo interno para participar do time que monitora os patinetes.

Rebalanceador

September 2018 - October 2018 (2 months)

São Paulo, Brasil

Cargo de operador logístico, cujas principais funções eram o recolhimento de bicicletas fora da área de operações e o encaminhamento das mesmas

para a oficina, além de coletar informações de possíveis aglomerações dentro da área de atuação (como passeatas, eventos políticos e protestos) para remoção dos modais disponíveis na rua.

Guardião e Monitor de Bikes July 2018 - August 2018 (2 months) São Paulo e Região, Brasil

Função responsável por manter a integridade dos modais da empresa que ficavam a disposição para clientes na rua. Neste período participei de também de algumas ações em conjunto com a equipe de desenvolvimento para ajustes e melhorias no app de operações. Após 60 dias nesta função, fui promovido a Rebalanceador.

Kontroll Engenharia E Consultoria Em Telecomunicacoes Marketing Internship November 2014 - September 2015 (11 months)

São Paulo, São Paulo

Acompanhamento diário de ações técnicas; Controle de cronograma dos técnicos responsáveis por serviços externos; Acompanhamento de compra de materiais.

Ibraf - Brazilian Fruit Institute Marketing Internship June 2013 - August 2014 (1 year 3 months) São Paulo, São Paulo

Auxílio nas ações de marketing desenvolvidas pela empresa como: eventos nacionais e internacionais, elaboração de materiais promocionais (e-mail marketing, folders, banners, comunicados, etc), relacionamento direto com produtores, fornecedores e clientes para aprimoramento de distribuição de materiais, contato com outras organizações para levantamento e distribuição de dados estatísticos do mercado da fruticultura, e suporte à área de comunicação.

TEKTON ASSESSORIA EMPRESARIAL LTDA Estagiário

December 2011 - March 2012 (4 months)

São Paulo, São Paulo

Acompanhamento e monitoramento de obras civis, controle e cadastramento de materiais de obra e fornecedores, acompanhamento de necessidades e da produção de engenheiros para elaboração de relatórios. Otimização do

diário de obra e relatório mensal, na elaboração de método de transmissão de informações pelos engenheiros.

Education

Faculdades Metropolitanas Unidas Bacharelado, Marketing